# 请教陈版，关于股改验资的截止日和报告日

提问人：hrtsex 时间：2014-12-09 22:19:31
一、股改验资报告日相关版面的讨论认为：公司章程的生效还是需要以创立大会或首次股东大会通过作为形式要件的，并且创立大会也完全可能通过不设立公司的决议，因此在创立大会或首次股东大会之前尚不具备出具验资报告的条件。但在实际IPO申报项目出具的验资报告中，验资报告日期在创立大会之前、验资报告日期在创立大会之后、验资报告日期在创立大会同一天的各种情况都有！
二、股改验资截止日目前暂未搜到相关版面对这个问题有讨论，但印象中好像有看到陈版回帖说验资截止日应为创立大会召开的前1-2 天，不知是否准确？

回答人：chenyiwei
个人认为，股改验资的目的是为了证明股份有限公司（筹）股本的实际到位情况，因此应当以创立大会前若干天作为截止日，审验出资到位情况，只有出资已到位的发起人才有参加创立大会的资格；且创立大会的职权也包括“对发起人用于抵作股款的财产的作价进行审核”等，因此出资应当在创立大会前全部到位，也就具备了以创立大会前作为验资截止日和出具验资报告的条件。